臺灣板橋地方法院刑事判決　　　　　　　　　　　　　九十年度易字第二三五號
　　公　訴　人　臺灣板橋地方法院檢察署檢察官
　　被　　　告　甲○○
右列被告因贓物案件，經檢察官提起公訴（八十九年度偵字第一八一一二號），本院
判決如左：
    主  文
甲○○連續意圖為自己不法之利益，以無線方式，盜用他人電信設備通信，處有期徒
刑月，如易科罰金以佰元折算壹日。
扣案之ＳＩＭ卡（0000000000號）沒收。
    事  實
一、甲○○於民國八十八年十月十日下午六、七時許，在台北市○○路某處，明知姓
    名年籍不詳自稱「王志凱」之成年男子持有之台灣大哥大股份有限公司（以下簡
    稱台灣大哥大公司）行動電話門號0000000000號ＳＩＭ卡，係不詳姓
    名之人詐欺他人所得之贓物（該ＳＩＭ卡為某不詳姓名之人意圖為自己或第三人
    不法之所有，以鍾豐俊於八十五年六月間在台北市三軍總醫院失竊之國民身分證
    ，冒用鍾豐俊之名義於八十八年十月七日向全虹通信廣場建國店申請辦理，致使
    台灣大哥大公司陷於錯誤，核准該門號接通使用，而交付ＳＩＭ卡，致生損害於
    鍾豐俊及台灣大哥大公司），竟仍以新台幣（下同）二千元之價格買受之，並基
    於意圖為自己不法利益之概括犯意，自八十八年十月十日下午七、八時起至同月
    十一日下午一時五十分止，連續盜用該ＳＩＭ卡之行動電話門號撥打予其友人，
    致使台灣大哥大公司之行動電話通信系統陷於錯誤，而提供電信服務，甲○○以
    此電磁方式盜用他人電信設備通信共計十次左右，因此取得台灣大哥大公司於八
    十八年十月份提供通信服務之財產上不法利益，通話費共計約五百二十三點一三
    元。嗣於八十八年十月十一日下午一時五十分許，甲○○在台北市○○○路及龍
    江路口為警當場查獲，並扣得上開ＳＩＭ卡。
二、案經台北市政府警察局中山分局移送台北地方法院檢察署檢察官呈請台灣高等法
    院檢察署檢察長令轉台灣板橋地方法院檢察署檢察官偵查起訴。
    理  由
一、訊據被告甲○○固坦承持有上開行動電話門號0000000000號ＳＩＭ卡
    之事實不諱，惟矢口否認有何贓物犯行，辯稱：該行動電話門號ＳＩＭ卡係伊於
    被抓前一天晚上六、七點左右，在台北市○○路遇到王志凱，伊聽說王志凱有在
    通信行工作，所以碰面時伊就問他，王志凱剛好身上有卡，當時辦行動電話保證
    金要二千九百元，伊身上只有二千元，交給王志凱二千元，約定隔天再辦資料，
    用手機聯絡，不知道ＳＩＭ卡是贓物，拿到ＳＩＭ卡時，也不知道號碼是幾號，
    不知何以該門號會以鍾豐俊名義申請云云，惟查：
（一）上開行動電話門號000000000號係不詳姓名之人於八十八年十月七日
      ，持鍾豐俊於八十五年六月間在台北市三軍總醫院失竊之國民身分證一張，向
      全虹通信廣場建國店申請，使台灣大哥大公司陷於錯誤，核准該門號撥通使用
      ，業據被害人鍾豐俊於警訊中指證綦詳，復有該行動電話服務申請書、不詳姓
      名之人冒用鍾豐俊名義書立之同意書及憑以申請該門號之鍾豐俊失竊之國民身
      分證影本各一份可參；且該行動電話門號自申請使用時起，即從未繳款，積欠
      月租費及通話費七百二十三元（租用日期自八十八年十月七日至八十八年十月
      二十八日停用，基本月費二百元，通話費五百二十三點一三元）並未繳納，亦
      有台灣大哥大公司八九資警第五四八四六號函檢送之帳單附卷可憑，是該行動
      電話門號ＳＩＭ卡係詐欺他人所得之贓物，應堪確定。
（二）上開行動電話門號0000000000號係台灣大哥大公司於八十八年十月
      推出之全虹超值專案Ⅳ，所須之費用包含：設定費為六百元、保證金二千九百
      元及月租費二百元，總共須費三千七百元，此有台灣大哥大公司八九資警五四
      八四六號函檢附之優惠方案資料附卷可參，被告以二千元之低價即能購得ＳＩ
      Ｍ卡，顯然與在一般通訊行辦理門號需繳納之費用三千七百元，並不相當。
（三）再查，申請行動電話門號須持申請人之國民身分證，填具申請書，經審核申請
      資料無誤，當日始可獲得行動電話門號ＳＩＭ卡一節，此為公眾週知之情事，
      並經證人即全虹通信廣場建國店店長張美江於偵查中證述在卷。且被告於警訊
      中供稱：已將身分證影本交給王志凱，以二千元購得此卡。嗣於檢察官訊問時
      改供稱：以一千五百元購得此卡，身分證影本還沒有交給王志凱，因為怕王志
      凱辦偽卡（八十九年六月八日、九十年四月九日）。被告就購買上開ＳＩＭ卡
      之價格及有無交付身分證影本給王志凱等節先後供述不一；且如被告所稱尚未
      交付其國民身分證（或影本），則其友人「王志凱」如何填寫申請人之年籍資
      料；況被告係於台北市○○路路邊遇見「王志凱」即向其購得該ＳＩＭ卡，顯
      與一般申請行動電話之程序不符。且被告亦無法提供友人「王志凱」之正確年
      籍資料或聯絡方式以供查證，是被告辯稱不知該ＳＩＭ卡為贓物云云，顯為卸
      責之詞，不足採信。此外，並有上開ＳＩＭ卡扣案可稽，本件事証明確，被告
      犯行，已堪認定。
二、核被告甲○○明知姓名年籍不詳之自稱「王志凱」成年男子持有之ＳＩＭ卡，係
    不詳姓名之人詐欺他人所得之贓物，竟仍故買之，係犯刑法第三百四十九條第二
    項之故買贓物罪；其基於意圖為自己不法利益之概括犯意，連續多次以上開ＳＩ
    Ｍ卡對外撥打，而獲得使用通信服務之財產上不法利益，係犯電信法第五十六條
    第一項之意圖為自己不法之利益，以電磁方式，盜用他人電信設備通信罪。又電
    信法第五十六條第一項之罪，係以意圖為自己或第三人不法之利益，使用有線、
    無線、或其他電磁方式，盜接或盜用他人電信設備通信者為其構成要件，其就以
    前述方法詐得免繳電信通信費用之不法利益所為之處罰，乃刑法詐欺得利之特別
    規定，依特別法優於普通法之法律適用原則，自無再論以刑法詐欺得利罪之餘地
    （最高法院八十八年台非字第四十三號判決參考）。被告所犯上開故買贓物罪及
    違反電信法二罪間，有方法、結果之牽連關係，為牽連犯，應依刑法第五十五條
    規定，從一重之意圖為自己不法之利益，以電磁方式，盜用他人電信設備通信罪
    處斷。公訴人雖漏未起訴被告違反電信法部分，惟此與業經起訴之故買贓物罪部
    分有裁判上一罪之關係，為起訴效力所及，本院自得一併審理。再被告先後多次
    違反電信法犯行，時間緊接，所犯係構成犯罪要件相同之罪名，顯係基於概括犯
    意為之，為連續犯，應依刑法第五十六條之規定以一罪論，並加重其刑。末查，
    被告行為後，刑法第四十一條業於九十年一月四日修正為「犯最重本刑為五年以
    下有期徒刑以下之刑之罪，而受六月以下有期徒刑或拘役之宣告，因身體、教育
    、職業、家庭之關係或其他正當事由，執行顯有困難者，得以一元以上三元以下
    折算一日，易科罰金。但確因不執行所宣告之刑，難收矯正之效，或難以維持法
    秩序者，不在此限。」「併合處罰之數罪，均有前項情形，其應執行之刑逾六月
    者，亦同。」並於同年月十日公布施行，於同年月十二日生效，比較新舊法之規
    定，以修正後之新法對被告較為有利，依刑法第二條第一項前段之規定，自應適
    用裁判時之新法。爰審酌被告之品行、智識程度、犯罪之目的、被告故買贓物之
    價值、盜用他人電信設備通信之時間長短、次數、所得之不法利益、對電信通信
    機關造成之損害，及被告犯罪後否認犯行等一切情狀，量處如主文所示之刑，並
    諭知易科罰金之折算標準，以示懲儆。又扣案之ＳＩＭ卡（000000000
    0號），係被告所有，為其犯罪後所得之物，應依刑法第三十八條第一項第三款
    之規定，宣告沒收。
據上論斷，應依刑事訴訟法第二百九十九條第一項前段，電信法第五十六條第一項，
刑法第十一條前段、第五十六條、第三百四十九條第二項、第五十五條、第二條第一
項前段、第四十一條第一項前段、第三十八條第一項第三款，罰金罰鍰提高標準條例
第一條前段、第二條，判決如主文。
本案經檢察官呂永魁到庭執行職務。
中      華      民      國    九十一    年      四      月      十      日
                                      臺灣板橋地方法院刑事第二庭
                                          法    官   楊  晉  佳
右正本證明與原本無異。
如不服本判決，應於判決送達後十日內，向本院提出上訴狀。
                                          書 記 官   黃  介  南
中      華      民      國    九十一    年      四      月     十六     日
